臺灣高等法院民事裁定　　　　　　　　 99年度上易字第931號
　上　訴　人　台北市沈氏宗親會
　代　表　人　沈明達
　訴訟代理人　傅雲欽律師
上列上訴人與被上訴人沈玉琦間債務人異議之訴等事件，上訴人
對於中華民國100年9月29日本院99年度上易字第931號判決提起
上訴，本院裁定如下：
    主    文
上訴駁回
    理    由
一、按「對於財產權訴訟之第二審判決，如因上訴所得受之利益
    ，不逾新台幣一百萬元者，不得上訴」、「前2項所定數額
    ，司法院得因情勢需要，以命令減至50萬元，或增至150萬
    元」，民事訴訟法第466條第1、3項定有明文。上開民事訴
    訟法第466條第1項上訴第三審利益額數，業經司法院民國（
    下同）91年1月29日（91）院台廳民一字第03075號函提高為
    新台幣（下同）150萬元。次按「訴訟標的之價額，由法院
    核定」、「核定訴訟標的之價額，以起訴時之交易價額為準
    ；無交易價額者，以原告就訴訟標的所有之利益為準」、「
    以一訴主張數項標的者，其價額合併計算之。但所主張之數
    項標的互相競合或應為選擇者，其訴訟標的價額，應依其中
    價額最高者定之」，民事訴訟法第77條之1第1、2項、第77
    條之2第1項分別定有明文。債務人異議之訴之訴訟標的為該
    債務人之異議權，法院核定此訴訟標的之金額或價額，應以
    該債務人本於此項異議權，請求排除強制執行所有之利益為
    準（最高法院92年度台抗字第659號裁定意旨參照）。
二、經查：
  (一)上訴人於原審聲明求為判決：「(一)被上訴人不得持板橋地院
    三重簡易庭91年度簡字第537號判決宣示判決筆錄及板橋地
    院民事庭91年度簡上字第343號民事判決對上訴人聲請強制
    執行。原法院98年度司執字第80856號（下稱系爭執行事件
    ）之強制執行程序應予撤銷。(二)被上訴人應將坐落於新北市
    三重區○○○段第191、192、193、194號地號土地（應有部
    分各四分之一）及其上第452、455建號房屋即門牌號碼新北
    市三重區○○○路24巷13號4樓、同巷15號4樓房屋（與基地
    合稱系爭房地）移轉登記予上訴人」；略謂兩造間有租賃關
    係，且上訴人已於98年3月23日以150萬元購得系爭房地，得
    以排除對系爭房地之執行程序，被上訴人且應移轉系爭房地
    ，訴訟標的價額僅為150萬元云云（見原審卷第3頁正反面）
    ，並繳納第一審裁判費1萬5850元（見同上卷第2頁收據）。
    原審為上訴人全部敗訴判決，上訴人於99年8月24日就敗訴
    部分提起上訴，仍謂本件訴訟標的價額為150萬元，並繳納
    第二審裁判費2萬3775元（見本院卷第11頁上訴書、第14頁
    收據），並於100年9月15日追加備位聲明「被上訴人應將系
    爭房地所有權移轉登記予上訴人代表人沈明達」（見本院卷
    第140頁）。是以本件債務人異議訴訟價額即為上開價格150
    萬元，至於上訴人訴請移轉系爭房地所有權一節（含追加備
    位聲明），該部分與異議之訴利益相同，毋須另行計算價額
    ；應認本件訴訟標的價額僅為150萬元。
  (二)本院100年9月29日判決駁回上訴人上訴與追加之訴；上訴人
    忽於100年10月11日具狀陳稱應以被上訴人執行債權234萬元
    為準，故訴訟標的價額達234萬元，遂聲請更正本院判決正
    本關於「不得上訴」之處分（見本院卷第154至158頁）。惟
    債務人異議訴訟之價額，應以債務人本於此項異議權，請求
    排除強制執行之利益為準，已如前述；茲上訴人主張其以
    150萬元購得系爭房地，足以排除系爭執行事件就系爭房地
    之執行，並得請求移轉系爭房地，是本件訴訟標的價額確為
    150萬元。本院遂以100年11月10日院鼎民千99上易931號函
    駁回其更正之聲請，嗣於同年11月15日送達於上訴人訴訟代
    理人（見本院卷第159、第160頁）。則上訴人於100年10月
    28日具狀謂本件價額達234萬元，並提起第三審上訴；已有
    未合。況被上訴人100年12月13日具狀反對上訴人無端提高
    訴訟標的價額，益徵上訴人主張本件價額達234萬元云云，
    並非可採。
三、綜上，本件上訴利益既未逾150萬元，依首開規定，上訴人
    不得提起第三審上訴。故本件上訴不合法，應予駁回，爰裁
    定如主文。
中    華    民    國   100    年    12    月    16    日
                    民事第二十庭
                        審判長法  官 張  蘭
                              法  官 林曉芳
                              法  官 吳燁山
正本係照原本作成。
如不服本裁定，應於收受送達後10日內向本院提出抗告狀，並應
繳納抗告費新台幣1000元。

中    華    民    國   100    年    12    月    19    日
                              書記官 于  誠